【裁判字號】    97,裁,543
【裁判日期】    970118
【裁判案由】    犯罪被害人保護法
【裁判全文】
最  高  行  政  法  院  裁  定
                                     97年度裁字第00543號
上  訴  人  甲○○
                          送達代收人  乙○○
被 上訴 人  臺灣臺東地方法院檢察署犯罪被害人補償審議委員
            會
代  表  人  賴哲雄
訴訟代理人  丙○○
上列當事人間犯罪被害人保護法事件，上訴人對於中華民國96年
6月20日高雄高等行政法院96年度訴字第203號判決，提起上訴，
本院裁定如下：
    主  文
上訴駁回。
上訴審訴訟費用由上訴人負擔。
    理  由
一、按對於高等行政法院判決之上訴，非以其違背法令為理由，
    不得為之，行政訴訟法第242條定有明文。依同法第243條第
    1項規定，判決不適用法規或適用不當者，為違背法令；而
    判決有同條第2項所列各款情形之一者，為當然違背法令。
    是當事人對於高等行政法院判決上訴，如依行政訴訟法第24
    3條第1項規定，以高等行政法院判決有不適用法規或適用不
    當為理由時，其上訴狀或理由書應有具體之指摘，並揭示該
    法規之條項或其內容；若係成文法以外之法則，應揭示該法
    則之旨趣；倘為司法院解釋或本院之判例，則應揭示該判解
    之字號或其內容。如以行政訴訟法第243條第2項所列各款情
    形為理由時，其上訴狀或理由書，應揭示合於該條項各款之
    事實。上訴狀或理由書如未依此項方法表明者，即難認為已
    對高等行政法院判決之違背法令有具體之指摘，其上訴自難
    認為合法。
二、本件上訴人提起上訴，係以：犯罪被害人保護法係為保護因
    犯罪行為被害而死亡者之遺屬或受重傷者，以保障人民權益
    ，促進社會安全而制定，係社會連帶責任理論下之社會衡平
    補償，原審稱其非在替代加害人賠償，顯違該法第1條及第3
    條第1、2款等規定；又犯罪被害人保護法並無年齡上限之規
    定，至被害人減少勞動能力之程度，自應斟酌被害人之職業
    、智能、年齡、身體或健康狀態等各種因素，不能以勞工身
    分超過60歲即認無勞動能力，亦不應違反常理認定重傷被害
    人僅需增加新臺幣（下同）2,989元生活照顧等語，為其理
    由。上訴人對於高等行政法院判決上訴，雖以該判決違背法
    令為理由，惟查上訴人在原審之各項主張如何不足採，原判
    決均已詳為論斷，並無不合。核其上訴理由狀所載內容，係
    就原審取捨證據、認定事實之職權行使，及依職權裁量所論
    斷：訴外人胡美芳於民國93年9月9日凌晨，酒後駕駛自用小
    客車，沿臺東縣臺東市○○路○段由南向北行駛，於同日凌
    晨1時55分許途經該路與豐盛路交岔路口處，因疏未減速慢
    行並注意車前狀況，致撞擊對向車道欲左轉豐盛路而由上訴
    人騎乘之重型機車，造成上訴人右股骨頸骨折、右股骨髁開
    放性粉碎性骨折、右脛骨崗開放性骨折、右尺骨開放性骨折
    、腰椎第一節壓迫性骨折、兩側恥骨骨折等傷害，經警察當
    場檢測加害人胡美芳之呼氣中酒精濃度為每公升1.15毫克，
    已達不能安全駕駛動力交通工具而查獲。上訴人因前述車禍
    受有右膝關節僵直，可行走但無法蹲及跑步，右膝關節功能
    明顯減損，恐無法恢復正常活動範圍等重傷害，乃依犯罪被
    害人保護法第9條第1項第4款規定，向被上訴人申請受重傷
    所喪失或減少之勞動能力或增加之生活上需要之補償金100
    萬元。經被上訴人審議結果，以上訴人未申請補償醫藥費，
    上訴人車禍受重傷時為64歲，依勞動基準法第54條第1款之
    規定，強制退休年齡60歲為止，上訴人已無工作期間，故無
    因重傷所喪失或減少勞動能力之損失，上訴人雖因重傷所增
    加生活上需要2,898元，依犯罪被害人保護法第11條規定，
    應減除新安東京海上產物保險股份有限公司已給付之強制汽
    車保險理賠313,131元，已無餘額，因認上訴人所領取之社
    會保險，已逾其所得請求補償之金額，被上訴人據以駁回其
    申請，並無違誤等情，指摘其為不當，並就原審已論斷者，
    泛言未論斷，或就原審所為論斷，泛言其論斷矛盾，或以其
    對法律之誤解，重複前已主張為原審詳予論斷所不採之理由
    ，泛謂被上訴人之原處分違反犯罪被害人保護法規定，而未
    具體說明原判決有何不適用法規或適用法規不當之情形，並
    揭示該法規之條項或其內容，及合於行政訴訟法第243條第2
    項所列各款之事實，難認對該判決之如何違背法令已有具體
    之指摘。依首揭說明，應認其上訴為不合法。
三、據上論結，本件上訴為不合法，依行政訴訟法第249條第1項
    前段、第104條、民事訴訟法第95條、第78條，裁定如主文
    。
中    華    民    國    97    年    1     月    18    日
                    最高行政法院第三庭
                        審判長法官  黃  璽  君
                              法官  林  茂  權
                              法官  鄭  忠  仁
                              法官  黃  本  仁
                              法官  吳  東  都
以  上  正  本  證  明  與  原  本  無  異
中    華    民    國    97    年    1     月    18    日
                              書記官  彭  秀  玲


司法院資訊處製作；財團法人民間司法改革基金會備份。
